Inventaris van de archieven van de drie Centrale Plattelands Jongeren Organisaties (3CPJO); Nederlandse Federatie van Plattelands Jongeren Organisaties (NFPJO), 1956-1987
Nationaal Archief, Den Haag
Nederlandse Federatie Plattelands Jongeren Organisatie (NFPJO)
NFPJO
1970-1987
I26159
33.70 meter; 524 inventarisnummers.
Normale geschreven, getypte en gedrukte documenten, geen bijzondere handschriften. Het archief bevat enkele dia's en foto's.
Nationaal Archief, Den Haag
Algemeen Plattelands Jongeren Werk, 1982-
Centrale Plattelands Jongeren Organisaties
Nationaal Ploegcomité
Nederlands Agrarisch Jongeren Kontakt
Projectgroep Ontwikkelingssamenwerking Landbouw Wereldwijd
Stichting Technisch Landbouw Jongeren Werk, 1954-
Het archief van de 3 Centrale Plattelands Jongeren Organisaties en de Nederlandse Federatie van Plattelands Jongeren Organisaties bevat stukken betreffende de organisatie zoals notulen van vergaderingen, verschillende correspondentie, stukken van diverse werkgroepen zoals "De Toekomst" en de "Tuinbouwwerkgroep" en stukken betreffende het Nationaal Ploegcomité zoals krantenknipsels en correspondentie.
Archiefvorming
Geschiedenis van de archiefvormer
Inleiding
De drie organisaties van plattelandsjongeren: de Plattelands Jongeren Gemeenschap Nederland, de Katholieke Plattelands Jongeren Nederland en de Nederlandse Christelijke Plattelands Jongeren vormden lange tijd een informeel samenwerkingsverband. Onder de naam 3 Centrale Plattelandsjongeren Organisaties (3CJO) voerden ze gezamenlijke campagnes. Vanaf 1954 vormden zij het bestuur van de Stichting Technisch Landbouw Jongeren Werk. Deze stichting geeft technische voorlichting en organiseert wedstrijden in vaardigheden op agrarisch gebied (zoals veebeoordelingen). In 1972 namen zij de verantwoordelijkheid op zich van de organisatie van de nationale ploegwedstrijden en de Nederlandse delegatie naar de wereldkampioenschappen ploegen (zie hiervoor het archief van het Nationaal Ploegcomité, 2.19.117.01). Ook vormden zij een werkgroep Ontwikkelingssamenwerking, waarin werd gezocht naar mogelijkheden voor bijstand in de landbouw in ontwikkelingslanden.
In 1976 vormden de drie centrales de Nederlandse Federatie van Plattelands Jongeren Organisaties N.F.P.J.O. Binnen deze federatie werd een contactorganisatie opgericht dat de jongeren verenigde in de behartiging van hun belangen ten aanzien van het moderne landbouwbeleid: het Nederlands Agrarisch Jongeren Kontakt (N.A.J.K.). Het N.A.J.K. coördineerde de gezamenlijke acties van plattelandsjongeren die buiten het terrein van de ontwikkelingssamenwerking lagen. Tevens gaf het voorlichting door cursussen en lezingen over modern landbouwbeheer. Ook formuleerde het een sociaal beleid ten aanzien van kleinschaligere landbouwbedrijven. Meer en meer voerde het aktie om jongere landbouwers, die veelal kleinschalig moeten beginnen, een betere toekomst te geven.
In 1982 kreeg de N.F.P.J.O. formele statuten. Binnen de vereniging werd nu een organisatie van vrijwilligers uit de drie jongerenorganisaties opgericht, het Algemeen Plattelands Jongeren Werk A.P.J.W. Deze richt zich vooral op het vormingswerk van jongeren en stelt diksussiethema's aan de orde op het gebied van mensenrechten en maatschappelijke verschijnsels.
De federatie en enkele onderorganisaties werden tot 1989 gesubsidieerd door het Ministerie van Welzijn, Volksgezondheid en Cultuur.
Het Nationaal Ploegcomité.
In 1952 werd de Wereldploegorganisatie opgericht. Deze organisatie schreef jaarlijks internationale wedstrijden uit voor het wereldkampioenschap ploegen. Aan deze wedstrijden namen twee afgevaardigden deel van de aangesloten landen, namelijk de twee besten van de nationale ploegkampioenschappen. Voor de organisatie van de Nederlandse kampioenschappen ploegen werd een ad-hoc comité opgericht dat jaarlijks de ploegwedstrijden organiseerde.
In 1972 kwam de organisatie onder verantwoordelijkheid van de 3 Centrale Plattelandsjongeren Organisaties 3CJO, dat vanaf 1976 was omgedoopt tot Nederlandse Federatie van Plattelands Jongeren Organisaties N.F.P.J.O.
Geschiedenis van het archiefbeheer
De verwerving van het archief
De rechtstitel is (nog) onbekend
Inhoud en structuur van het archief
2.19
Inhoud
Het thans overgedragen archief loopt tot 1987.
Aanwijzingen voor de gebruiker
Openbaarheidsbeperkingen
Volledig openbaar.
Materiële beperkingen
Aanvraaginstructie
Openbare archiefstukken kunnen online worden aangevraagd en gereserveerd. U kunt dit ook via de terminals in de studiezaal van het Nationaal Archief doen. Om te kunnen reserveren dient u de volgende stappen te volgen:
U maakt een profiel aan op www.gahetna.nl, en logt vervolgens in
Via de archiefinventaris (alleen de beschrijvingen met rode nummers) selecteert u het gewenste archiefstuk door op de knop 'Reserveren' te klikken
In het volgende scherm geeft u aan op welke dag u het archiefstuk wilt inzien
Indien u zich bevindt in de studiezaal en een tafelnummer heeft ontvangen kunt u dit nummer vermelden. Als u geen tafelnummer heeft kunt u tafelnummer 777 laten staan
Vervolgens bevestigt u uw reservering door deze te versturen.
Verwant materiaal
Beschikbaarheid van kopieën
Beschrijving van de series en archiefbestanddelen
- HOOFDARCHIEF., I.
  - Vergaderstukken van de 3 centrale plattelandsjongeren organsaties 3CJO 1973-1976 en van de NFPJO., 1976-1977.; 1
  - Vergaderstukken., 1978-1980.; 2
  - Vergaderstukken., 1982; 3
    .
  - Chronologisch geordende stukken op nummer., 1984-1987.; 4-6
    - 001 t/m 440. januari 1984 - juli 1985., 4
    - 442 t/m 959. juli 1985 - december 1986, 5
    - 962 - 1196. december 1986 - oktober 1987., 6
  - Gerubriceerde stukken., 1984-1987.; 7-12
    - 1984, 7
      F 1.1 Federatiebestuur
      F 1.2 Vergaderstukken
    - 1984, 8
      F 1.3.2 Federatiebestuur - WVC
      F 1.3.3 Federatiebestuur - Landelijke Organisaties
      F 1.3.4 Federatiebestuur - Financiën
      F 1.3.5 Correspondentie financiën
      F 1.3.6 Overige
      F 1.5 Plannen, voorstellen financiën
      F 1.6 Stukken kommissie 85+
      F 3 Federatieraad
      F 4 Financiën en beheer
      F 5 Personeelszaken
      F 8 Buitenland
      F 9 Landelijke organisaties
      F 10
      Pers en publiciteit
    - 1985, 9
      F 1.1 Agenda + verslag FB
      F 1.2 Vergaderstukken FB
      F 1.3.1 Correspondentie met aangeslotenen
      F 1.3.2 Correspondentie met WVC
      F 1.3.3 Correspondentie met landelijke organisaties
      F 1.3.4 Correspondentie inzake personeel
      F 1.5 Plannen, voorstellen, financiën
      F 3.1 Agenda + verslag Federatieraad
      F 3.2 Vergaderstukken Federatieraad
      F 3.5 Plannen, voorstellen, financiën
      F 3.6 Kommissie werkwijze en beleid
    - 1985, 10
      F 4.1 Financiële kommissie
      F 4.1.1 Agenda + verslag
      F 4.1.2 Vergaderstukken
      F 4.1.3 Correspondentie
      F 4.2 Verslagen W.O.F.
      F 4.3 Verslagen beheerscommissie
      F 4.5 Plannen, voorstellen en beheer
      F 6.1 Agenda + verslag huisover.
      F 6.2 Agenda + verslag fed.per.
      F 6.3 Plannen, voorstellen, financiën
      F 7.0 S.O.P.
      F 8.2 Europees Comité
      F 8.5 Uitwisseling en Studiereizen
      F 9.1 N.F.J.J.
      F 9.2 L.O.V.J.
      F 10.1 Persberichten
      F 10.3 Federatie-info
    - 1986, 11
      F 0.1 Statuten, huish.regl.
      F 0.3 Primaire overeenkomsten
      F 0.4 Beleidsplannen
      F 0.5 Jaarprogramma's
      F 0.6 Jaarverslagen
      F 1.1 Vergaderstukken
      F 1.3.1 Correspondentie aangesl. instanties
      F 1.3.2 Correspondentie WVC
      F 1.3.4 Correspondentie landelijke organisaties
      F 1.3.5 Correspondentie Financiën
      F 1.3.6 Correspondentie overigen
      F 1.4 Ingekomen post
      F 1.5 Plannen, voorstellen
      F 1.6 Struktuurcommissie 85+
    - 1986, 12
      F 4.5 Plannen, voorstellen
      F 5.1 Arbeidsovereenkomsten
      F 5.3 Sollicitatieprocedure
      F 5.8 Stagiaires
      F 6.1 Agenda + verslag huisoverleg
      F 6.2 Agenda + verslag Fed. pers.
      F 7 SOP
      F 8.1 St. Uitwisseling
      F 8.3 Conseil Européen des Jeunes Agriculteurs.
      F 8.7 BYK
      F 8.8 Kie Internationaal kontakt.
      F 11.2 Algemene fondsenwerving notities
      F 20.0 Kansarme jongeren
- ARCHIEF VAN HET ALGEMEEN PLATTELANDS JONGEREN WERK A.P.J.W., II.
  - Chronologische correspondentie., 1980-1986.; 13-14
    - 1980-1983;nr. 1 t/m 249, december 1983 t/m 11 april 1985., 13
    - nr. 250 t/m 440, 18 april 1985 t/m 11 juli 1986;nr. 441 t/m 534, 18 juli 1986 t/m 19 december 1986, 14
  - Rubriekmatig geordende correspondentie., 1984-1986.; 15-16
    - 1984, 15
      A/0 Organisatie
      A/1.2 Vergaderstukken bestuur
      A/1.3 Correspondentie bestuur
      A/1.5 Plannen, voorstellen, financiën bestuur
      A/1.6 Platform tegen werkloosheid
      A/2.2 Vergaderstukken basisgroep
      A/2.3 Correspondentie basisgroep
      A/2.4 Plannen, voorstellen, financiën basisgroep
      A/3.1 Agenda en verslag
      A/3.2 Vergaderstukken en correspondentie
      A/4.1 Agenda en verslag Plataan
      A/4.2 Vergaderstukken Plataan
      A/4.3 Correspondentie Plataan
      A/4.5 Plannen, voorstellen, financiën Plataan
      A/5.2 Meerdaagse
      A/21.1 Agenda en verslag Werk en werkloosheid op het Platteland
      A/21.2 Vergaderstukken Werk en werkloosheid op het Platteland
      A/21.3 Correspondentie Werk en werkloosheid op het Platteland
      A/21.5 Plannen, voorstellen, financiën Werk en werkloosheid op het Platteland
      A/21.6 Diaserie tegenlicht video Werk en werkloosheid op het Platteland
      A/21.7 Overige aktiviteiten Werk en werkloosheid op het Platteland
      1985
      A/0
      Organisatie
      A/1.1 Agenda en verslag bestuur
      A/1.2 Vergaderstukken
      A/1.3 Correspondentie
      A/1.5 Plannen, voorstellen, financiën
      A/2.1 Agenda en verslag
      A/2.4 Plannen, voorstellen, financiën
      A/4.2 Vergaderstukken
      A/4.3 Correspondentie
      A/4.5 Plannen, voorstellen, financiën
      A/5.1
      A/21.1 Agenda en verslag Werk en werkloosheid op het Platteland (WOP)
    - 1986, 16
      A/6.2 CPJ-basiskursus
      A/6.3 Kadervorming
- ARCHIEF VAN DE PROJECTGROEP ONTWIKKELINGSSAMENWERKING (LANDBOUW WERELDWIJD), III.
  - Vergaderstukken/projektvoorstellen/verslagen., 1970-1987.; 17-30
    - 1970-1974, 17
    - 1975, 18
    - 1976, 19
    - 1977, 20
    - 1978, 21
    - 1979, 22
    - 1980-1982, 23
    - 1983-1984, 24
    - 1984, 25
    - 1985, 26
    - 1986, 27
    - Colombiareis/documentatie inzake Colombia. 1986., 28
    - Microprojekt Peru. 1986-1987. stukken 1986-1988., 29
    - 1987, 30
- ARCHIEF VAN HET NEDERLANDS AGRARISCH JONGEREN KONTAKT, IV.
  - Volgnummermappen, houdende chronologisch geordende correspondentie., A.
    Deze stukken zijn dubbelen van de gerubriceerde correspondentie, die eveneens op jaar geordend is. Zij zullen na toestemming van overdrager worden vernietigd.
    - 1 t/m 194 december 1983 - mei 1984; 194 t/m 350 juni 1984 - oktober 1984, 1983-1984; 31
    - 351 t/m 519 oktober 1984 - januari 1985; 520 t/m 699 januari 1985 - april 1985, 1984-1985; 32
    - 700 t/m 840 april 1985 - juli 1985; 841 t/m 1011 juli 1985 - november 1985, 1985-1985; 33
    - 1012 t/m 1178 november 1985 - maart 1986; 1179 t/m 1332 maart 1986 - juni 1986, 1985-1986; 34
    - 1333 t/m 1524 juni 1986 - oktober 1986; 1525 t/m 1657 oktober 1986 - december 1986, 35
    - 1658 t/m 1860 december 1986 - maart 1987; 1861 t/m 2045 maart 1987 - juni 1987, 1986-1987; 36
    - 2046 t/m 2222 juni 1987 - augustus 1987; 2223 t/m 2407 augustus 1987 - oktober 1987, 37
  - Hangmappenarchief: Op rubriek geordende oudere stukken., B.
    - Landelijke kursuscommissie, begonnen onder 3CJO. 1974-1982 Kursus Jongeren en Landbouwbeleid, begonnen onder 3CJO. 1974-1982 Vierweekse, 38
    - NAJK-algemeen, 1979-1980; 1981-1982.; 39
    - Stichting Rotonde Tuinbouw. 1976-1982. Conseil Européen des Jeunes Agricoles. 1981-1983., 1976-1983; 40
    - NAJK werkgroep beleidsnota 1981 Boer Blijven oktober 1980 - oktober 1983 Werkgroep landbouw, natuur, landschapsbeleid 1979 Agrarische functionarissen 1978-1983 Rotonde 1977-1982, 1977-1983; 41
    - Stukken betreffende een cursus Landbouw in Frankrijk 1981-1986 en allerlei cursusmateriaal op het gebied van landbouwproblematiek., 42
    - Stukken betreffende Rotonde, als orgaan van 3CJO: september 1972 - februari 1978, 1972-1978; 43
    - Stukken betreffende een actie ten gunste van de slachtoffers van de aardbeving in Zuid-Italië., 1980-1982.; 44
  - Stukken op jaar geordend en gerubriceerd., C.
    - 1984, 45
      N 0.1 Statuten, huishoudelijk reglement
      N 0 Organisatie
      N 0.5 Jaarverslagen organisatie
      N 1.1 Agenda en verslag NAJK-bestuur
      N 1.2 Vergaderstukken NAJK-bestuur
    - 1984, 46
      N 1.3 Correspondentie NAJK-bestuur
    - 1984, 47
      N 1.5 Plannen, voorstellen, financiën bestuur
      N 1.6 NAJK-kongres
      N 2.1 Agenda en verslag DB-NAJK
      N 2.2 Vergaderstukken DB-NAJK
    - 1984, 48
    - 1984, 49
      N 2.3 Correspondentie DB-NAJK
      N 2.5 Plannen, voorstellen, financiën DB-NAJK
      N 2.7 Beleidsplannen DB-NAJK
      N 3.1 Agenda en verslag werkgroep buitenland
      N 3.2 Vergaderstukken werkgroep buitenland
    - 1984, 50
      N 3.3 Correspondentie werkgroep buitenland
      N 3.5 Plannen, voorstellen, financiën werkgroep buitenland
      N 4.1 Agenda en verslag landelijke agrarische funktionarissenoverleg
      N 4.2 Vergaderstukken landelijke agrarische funktionarissenoverleg
      N 4.3 Correspondentie landelijke agrarische funktionarissenoverleg
      Adressenlijst mei 1985
    - 1984, 51
      N 7.1 Agenda en verslag werkgroep kadervorming
      N 7.2 Vergaderstukken werkgroep kadervorming
      N 7.3 Correspondentie werkgroep kadervorming
      N 7.5 Plannen, voorstellen, financiën werkgroep kadervorming
    - 1984, 52
      N 8.1 Kursus Landbouw in Frankrijk
      N 8.2 Kursus Vierweekse
      N 8.3 Kursus Jongeren en Landbouwbeleid
      N 8.4 Kursusmateriaal
      N 9.1 Agenda en verslag agrarisch funktionarissenoverleg
      N 9.2 Vergaderstukken agrarisch funktionarissenoverleg
      N 12 Overigen agrarisch funktionarissenoverleg
    - 1984, 53
      N 14 Persberichten
      N 15.1 Agenda en verslag Redaktiecommissie Binder/Rotonde
      N 15.2 Vergaderstukken Redaktiecommissie Binder/Rotonde
      N 15.6 Financiën Redaktiecommissie Binder/Rotonde
      N 15.7 Kopij Redaktiecommissie Binder/Rotonde
    - 1984, 54
      N 16.1 Werkgroep Rotonde I (bedrijfsovername)
      N 16.1 Werkgroep Rotonde II (akkerbouw)
      N 16.3 Werkgroep Rotonde III (bedrijfsovername)
      N 21 Projekt West-Veluwe
      N 15.33 Correspondentie advertenties Binder en Rotonde
      N 15.34 Correspondentie algemeen
    - 1985, 55
    - 1985, 56
    - 1985, 57
    - 1985, 58
      N 3.6 CEJA
    - 1985, 59
      N 4.5 Plannen, voorstellen landelijke agrarische funktionarissenoverleg
      N 9.3 Correspondentie agrarisch funktionarissenoverleg
      N 10 Agrarische funktionarissen meerdaagse
      N 11 Training agrarische funktionarissen
      N 13 Jaarthema
      N 15.5 Plannen, voorstellen Redaktiecommissie Binder/Rotonde
    - 1985, 60
      N 15.34 Correspondentie Binder/Rotonde.
      N 16.1 Werkgroep Rotonde I
      N 16.2 Werkgroep Rotonde II
      N 16.3 Werkgroep Rotonde III
      N 20 Projektaanvragen
    - 1986, 61
      N 1.5 Plannen, voorstellen financiën NAJK-bestuur
    - 1986, 62
      N 2.2 Vergaderstuken DB-NAJK
    - 1986, 63
    - 1986, 64
    - 1986, 65
      N 15.3/4 Correspondentie algemeen Binder/Rotonde
      N 30 Bedrijfsovernamemap
    - 1987, 66
      N 0.2 Opbouworgaan en taakverdelingen.
      N 1.1 Agenda en verslagen NAJK-bestuur.
      N 1.2 Vergaderstukken NAJK-bestuur.
      N 1.3 Correspondentie NAJK-bestuur.
      N 1.5 Plannen, voorstellen, financiën NAJK-bestuur.
      N 1.6 NAJK-congres.
    - 1987, 67
      N 2.1 Agenda en verslagen NAJK-Dagelijks bestuur.
      N 2.2 Vergaderstukken NAJK-Dagelijks bestuur.
    - 1987, 68
      N 2.3 Correspondentie NAJK-Dagelijks bestuur.
      N 2.5 Plannen etc. NAJK-Dagelijks bestuur.
      N 2.7 Beleidsplannen NAJK-Dagelijks bestuur.
      N 3.1 Agenda en verslagen werkgroep Buitenland.
      N 3.2 Vergaderstukken werkgroep Buitenland.
    - 1987, 69
      N 3.3 Correspondentie van de werkgroep Buitenland.
      N 3.4 Plannen etc. van de werkgroep Buitenland.
      N 3.6 Conseil Européen des Jeunes Agriculteurs.
      N 4.1 Landelijke Agrarische Functionarissen/Secretarissen Overleg (NAFO/NASO)
      N 4.2 Vergaderstukken Landelijke Agrarische Functionarissen/Secretarissen Overleg (NAFO/NASO)
      N 4.3 Correspondentie Landelijke Agrarische Functionarissen/Secretarissen Overleg (NAFO/NASO).
      N 7.1 Agenda en verslagen Werkgroep Kadervorming.
      N 7.2 Vergaderstukken Werkgroep Kadervorming.
      N 7.3 Correspondentie Werkgroep Kadervorming.
      N 7.4 Plannen etc. Werkgroep Kadervorming.
      N 8.1 Cursus Landbouw in Frankrijk.
      N 9.1 Agenda en verslagen Commissie Beroepskrachten
      N 9.2 Vergaderstukken Commissie Beroepskrachten
      N 11 Agrarisch functionarissenoverleg: training.
      N 12 Agrarisch functionarissenoverleg: overige groepen.
      N 13 Jaarthema.
      N 14 Publiciteit.
      N 15.1 Agenda en verslagen redactie Binder.
    - 1987, 70
      N 15.2 Vergaderstukken redactie Binder.
      N 15.3 Correspondentie en advertenties redactie Binder.
      N 16 Werkgroepen Rotonde.
      N 17 Basiseducatie.
      N 18 Werkgroep De toekomst.
      N 21 Projekt West Veluwe.
      N 30 Bedrijfsovername-map; informatiewerkgroep BOM.
      N 35 Agrarische fondsenwerving.
      N 36 Overleg Boerinnenwerk.
      N 40 Cursusproject.
      N 45 Stafoverleg.
      N 50 Milieuproject.
      N 60 Tuinbouwwerkgroep.
  - Archief van de werkgroep Buitenland., D.
    - Conseil Européen des Jeunes Agriculteurs. t/m augustus 1978, 71
    - Correspondentie 1979-1985., 72-76
      - 1979 - 1980, 72
      - 1981 - mei 1982, 73
      - 1982 - oktober 1983, 74
      - juni 1980 - juni 1983, 75
      - augustus 1984 - november 1985, 76
    - Voorbereidingsmateriaal Conseil Européen des Jeunes Agriculteurs, superheffing 1985 (M. Kwekkeboom, I. Lesscher), 77
    - Conseil Européen des Jeunes Agriculteurs: vergadering 16-19 juni 1985 Berg en Dal, 78
      - Onderzoek
      - Notities superheffing melkoverschot
      - Cepfarseminar 1982 inzake bedrijfsovername
      - Rapportage jonge boeren in EG en superheffing (Engels/Frans/Nederlands)
      - Eindrapportage en persberichten
    - Correspondentie December 1985-april 1986, 1985-1986; 79
- ARCHIEF VAN HET NATIONAAL PLOEGCOMITE, V.
  - Stukken betreffende de Wereldploegwedstrijd 1962 in Nederland., 1961-1963.; 80
  - Wereldploegwedstrijden vanaf 1956: Wedstrijdgidsen en boekjes., 1956 e.v.; 81
  - Stukken betreffende de wereldploegwedstrijd 1977 in Nederland., 1976-1979.; 82
  - Nationale ploegwedstrijden., 1967-1968; 83
  - Circulaires van het comité., 1974 t/m juli 1979.; 84
  - Correspondentie., 1965 t/m 1969; 85
  - Correspondentie., 1970 t/m 1979; 86
  - Correspondentie, voorjaar 1978 en 1975; 87
  - Correspondentie, eind 1978 en 1979; 88
  - Nationale ploegwedstrijden, na 1979 tot november 1980; 89
  - Nationale ploegwedstrijden, november 1980 tot december 1981, correspondentie; 90
  - Correspondentie, diversen, 1979-1982; 91
  - Correspondentie, 1983-1985.; 92
  - Correspondentie 1985 en 1986 en uitslagen/inschrijvingen 1986/1987, 1985-1987; 93
  - Kranteknipsels., 1977-1984.; 94
  - Stukken, genummerd 1 t/m 454 (1983 t/m 1987), 1983-1987; 95
  - Gidsen, 1956-1986; 96
  - Dia's en foto's ploegen en veebeoordelen, 1975 t/m 1987; 97
  - Correspondentie., 1979-1980.; 98
- ARCHIEF VAN DE STICHTING TECHNISCH LANDBOUW JONGEREN WERK., VI.
  - Programmaboekjes, gidsen en handleidingen voor wedstrijden., 1960-1980; 99
  - Jaarverslagen en accountantsverklaringen, vanaf 1967. Gerubriceerde stukken. 1984-1985. Juryboekjes voor wedstrijden., 1967-1985; 100
  - Stukken betreffende veebeoordelingswedstrijden., 1975-1987; 101
  - Diverse stukken betreffende organisatie en adviezen., 1977-1987; 102
- SUPPLEMENT 2009., VII.
  - NAJK: Verg.stukken Land- en Tuinbouw algemeen, Corresp. WG Reizen, Verg.stukken Beg.cie Bedrijfsovername, Corresp. Werkveld Bedrijfsovername, Projectevaluatie BK, 1999; 399
  - NAJK: Verg.stukken werkveld Bedrijfsovername, 1999; 400
  - NAJK: Plannen, voorstellen, financiën project Bewust Kiezen, 1999; 401
  - NAJK/JAV: Verg.stukken NAJK Vrouwenoverleg, Correspondentie Vrouwenoverleg, 1991; 402
  - NAJK/JAV: Verg.stukken NAJK Vrouwenoverleg/ Centrale van Plattelandsvrouwen, 1991; 403
  - NAJK/JAV: Vergaderstukken, corresp. Vrouwenjaarthema, Corresp., stukken ZBV, 1991; 404
  - NAJK/JAV: Correspondentie personeel, Verg.stukken begeleidingsgroep vrouwenwerk, 1991; 405
  - NAJK/JAV: Beroepskrachtenoverleg JAV, Ledenactiviteiten, 1991; 406
  - NAJK/JAV: Verg.stukken, Corresp. NAJK Vrouwenoverleg, 1992; 407
  - NAJK/JAV: Begeleidingscommissie Vrouwenwerk, Beroeps-krachtenoverleg, Ledenactiviteiten, 1992; 408
  - NAJK/JAV: Kadervorming, Jaarthema, Personeel, ZBV, 1992; 409
  - NAJK/JAV: Corresp. voortgangsrapportage emancipatie-project, Verg.stukken NAJK Vrouwenoverleg, Corresp. Vrouwenoverleg, 410
  - NAJK/JAV: Verg.stukken Kerngroep Vrouwenoverleg, WG ZBV, 1993; 411
  - NAJK/JAV: Verg.stukken werkgroep NAJK Vrouwendag, Corresp Vrouwendag, Jaarthema, Corresp., 1993; 412
  - NAJK/JAV: Verg.stukken beroepskrachten JAV, Begeleidignscommissie vrouwenwerk, Begeleidingscie bedrijfsopvolgsters, Corresp., 1993; 413
  - NAJK/JAV: Corresp. Kursusleidsters, Verg.stukken Kursusleidsters, 1993; 414
  - NAJK/JAV: Verg.stukken werkbgroep ZBV, Corresp. Jaarthema, Verg.stukken begeleidingscie. Vrouwenwerk, Corresp. ledenactiviteiten, Verg.stukken NAJK Vrouwenoverleg, 1994; 415
  - NAJK/JAV: Subsidies, Verg.stukken NAJK vrouwenoverleg, Corresp. NAJK vrouwenoverleg, Plannen, voorstellen NAJK vrouwenoverleg, 1995; 416
  - NAJK/JAV: Corresp. ZBV, Verg.stukken voorbereidingsgroep vrouwendag, Corresp. vrouwendag, Plannen, voorstellen vrouwendag, 1995; 417
  - NAJK/JAV: Verg.stukken vrouwenjaarthema, Corresp. vrouwenjaarthema, 1995; 418
  - NAJK/JAV: Verg.stukken beroepskrachtenoverleg JAV, Corresp. beroepskrachten, Verg.stukken begeleidingscommissie vrouwenwerk, 1995; 419
  - NAJK/JAV: Ledenactiviteiten Freelance pool, Corresp., plannen Kadervorming, Werkplan NAJK vrouwenoverleg, Subsidie, 1995; 420
  - NAJK/JAV: Verg.stukken NAJK vrouwenoverleg, Corresp. ZBV, 1996; 421
  - NAJK/JAV: Werkgroep Jaarthema, Verg.stukken Beroepskrachtenoverleg, Corresp. Beroepskrachten-overleg, Verg.stukken begeleidingscie Vrouwenwerk, Corres. Freelance pool, Plannen, voorstellen freelance pool, Corresp. kadervorming, Cursussen, 1996; 422
  - NAJK/JAV: Werk- en beleidsplannen, Subsidie, Vergaderstukken NAJK vrouwenoverleg, 1997; 423
  - NAJK/JAV: Verg.stukken vrouwenoverleg, Corresp. vrouwendag, Vergaderstukken beroepskrachtenoverleg, Corresp. Beroepskrachtenoverleg, 1997; 424
  - NAJK/JAV: Verg.stukken begeleidingscie vrouwen, Corresp. ledenactiviteiten, Overig, Financiën projecten, 1997; 425
  - NAJK/JAV: Werk- en beleidsplannen, Subsidie, Corresp. vrouwenoverleg, Verg.stukken vrouwendag, Corresp. Vrouwendag, 1998; 426
  - NAJK/JAV: Verg.stukken NAJK vrouwenoverleg, Jaarthema, 1998; 427
  - NAJK/JAV: Vergaderstukken beroepskrachtenoverleg, Verg.stukken begeleidingscie vrouwen, Corresp. begeleidingscie vrouwen, 1998; 428
  - NAJK/JAV: Corresp. ledenactiviteiten, Overige ledenactiviteiten, Corresp. Kadervorming, 1998; 429
  - NAJK/JAV: Werk- en beleidsplannen, Subsidie, Eindverslag projecten, 1999; 430
  - NAJK/JAV: Verg.stukken vrouwenoverleg, Corresp. Vrouwenoverleg, 1999; 431